Inventaris van de archieven van de Voorlopige Raad voor de Milieuhygiëne, 1974-1981, en de Centrale Raad voor de Milieuhygiëne, (1978) 1981-1993
Nationaal Archief, Den Haag
- INVENTARIS CENTRALE RAAD VOOR DE MILIEUHYGIËNE, II.
  - Stukken betreffende bijzondere onderwerpen, B.
    - Adviezen
      - Adviezen, uitgebracht aan de Minister, omtrent te treffen maatregelen op het gebied van de milieuhygiëne, met bijlagen, (1978) 1981-1993; 184-421
        - Actieprogramma inzake deregulering op het terrein van de ruimtelijke ordening en milieubeheer. 1984, 230
        - Wijziging van het Besluit categorie A-inrichtingen Wet geluidhinder. 1984, 231
        - Concept indicatief meerjarenprogramma lucht 1985-1989. 1984, 232
        - Integrale nota LPG. 1984, 233
        - Voorontwerp Algemene Maatregel van Bestuur inzake de werkingssfeer milieu-effectrapportage. 1984, 234
        - Ontwerp-circulaire over de toepassing van de Hinderwet op veehouderijbedrijven. 1984, 235
        - Verzuring van het milieu. 1984, 236
        - Nota waterverontreinigingsheffingen. 1984, 237
        - Ontwerp-richtlijn voor de verwijdering van zuiveringsslib. 1984, 238
        - Indicatief meerjarenprogramma chemische afvalstoffen 1985-1989. 1984-1985, 239
        - Indicatief meerjarenprogramma geluid 1985-1989. 1984-1985, 240
        - Indicatief meerjarenprogramma milieubeheer 1985-1989. 1984-1985, 241
        - Eerste nota over de planning van het milieubeleid "Meer dan de som der delen". 1984-1985, 242
        - Ontwerp-Algemene Maatregel van Bestuur kwaliteitsdoelstellingen zwaveldioxide en zwevende deeltjes. 1984-1985, 243
        - Ontwerp-Algemene Maatregel van Bestuur ex artikel 96 Afvalstoffenwet. 1985, 244
        - Wijziging en uitbreiding van de Wet algemene bepalingen milieuhygiëne. 1985, 245
        - Preventief bodembeschermingsbeleid. 1985, 246
        - Ontwerp-Algemene Maatregel van Bestuur art.32 Wet chemisch afvalstoffen 1985, 247
        - Herziening van de financiële structuur van het milieubeleid. 1985, 248
        - Concept-Algemene Maatregel van Bestuur ex artikel 2a Hinderwet. 1985, 249
        - Indicatief meerjarenprogramma milieubeheer 1986-1990. 1985, 250
        - Concept-indicatief meerjarenprogramma water 1985-1989. 1985, 251
        - Ontwerp-Algemene Maatregel van Bestuur luchtkwaliteit koolstofmonoxide en lood. 1985, 252
        - Ontwerp-richtlijn "Van saneren tot beheersen". 1985, 253
        - Ontwerp-Saneringsbesluit geluidhinder wegverkeer. 1985, 254
        - Tijdelijk Vergoedingenbesluit lagere overheden Wet geluidhinder. 1985, 255
        - Nota "Uitgangspunten, doeleinden en middelen van het milieubeleid". 1985, 256
        - Ontwerp-Algemene Maatregel van Bestuur emissie-eisen stookinstallaties Wet luchtverontreiniging. 1985, 257
        - Lawaai op de arbeidsplaats. 1985-1986, 258
        - Rijkswaterkwaliteitsplan. 1985-1986, 259
        - Uitvoer van gevaarlijke stoffen en preparaten. 1985-1988, 260
        - Evaluatie Wet geluidhinder. 1986, 261
        - Ontwerp-Besluit geluidhinder spoorwegen. 1986, 262
        - Indicatief meerjarenprogramma milieubeheer 1987-1991. 1986, 263
        - Klein chemisch afval. 1986, 264
        - Ontwerp-Besluit milieu-effectrapportage. 1986, 265
        - Besluit risico's zware ongevallen. 1986, 266
        - Ontwerp-Algemene Maatregel van Bestuur luchtkwaliteit stikstofdioxide. 1986, 267
        - Waterkwaliteitsplan Noordzee. 1986, 268
        - Aandachtstoffenlijst ex artikel 22, lid 1 van de Wet milieugevaarlijke stoffen. 1986-1987, 269
        - Voorontwerp Bouwbesluit (nieuw te bouwen woningen en woongebouwen). 1986-1987, 270
        - Ontwerp-Besluit gebruik dierlijke meststoffen. 1986-1987, 271
        - Wetsvoorstel van het hoofdstuk financiële bepalingen van de Wet Algemene bepalingen milieuhygiëne. 1986-1987, 272
        - Afvalpreventie. 1987, 273
        - CUWVO-rapport Ecologische normdoelstellingen voor Nederlandse oppervlaktewateren. 1987, 274
        - Ontwerp-Besluit geluidproduktie gazonmaaimachines. 1987, 275
        - Wijziging van de Wet geluidhinder. 1987, 276
        - Ontwerp-Besluit grondwaterbeschermingsplan. 1987, 277
        - Hinderwet chemische wasserijen. 1987, 278
        - Besluit mestbassins Hinderwet. 1987, 279
        - Milieuprogramma 1988-1991 voortgangsrapportage. 1987, 280
        - Wetsvoorstel plannen en milieukwaliteitseisen (WABM). 1987, 281
        - Bouwstenen voor de vierde nota over de ruimtelijke ordening. 1987, 282
        - Het opheffen van de status van saneringsgebied voor Rijnmond. 1987, 283
        - Algemene Maatregel van Bestuur tot wijziging van het Stoffen- en processenbesluit Wet chemische afvalstoffen. 1987, 284
        - Zure regen. 1987, 285
        - Our common future. 1987-1988, 286
        - Samenvoeging van de Wet chemische afvalstoffen en de Afvalstoffenwet. 1987-1988, 287
        - Het vraagstuk van het niet-verwerkbaar afval. 1987-1988, 288
        - Afvalverbranding op de Noordzee. 1987-1988, 289
        - Wetsvoorstel inzake de sanering van de bodem. 1987-1988, 290
        - Heroverweging kernenergie. 1987-1989, 291
        - Notities rioleringen. 1987-1992, 292
        - Verzamelde briefadviezen. 1988-1989, 293-301
          - Besluit geluidsbelasting grote luchtvaartterreinen., 293
          - Ontwerp-Algemene Maatregel van Bestuur ex artikel 96 Afvalstoffenwet., 294
          - EG-richtlijnen grensoverschrijdend verkeer van gevaarlijke afvalstoffen., 295
          - Verlenging van de Interimwet bodemsanering (IBS)., 296
          - Wet tot instelling van tijdelijke toeslag op accijns van gelode lichte olie., 297
          - Bijdragenbesluit openbare lichamen Wet algemene bepalingen milieuhygiëne., 298
          - Concept-Algemene Maatregelen van Bestuur ex artikel 2a van de Hinderwet, het Besluit akkerbouw- of tuinbouwbedrijven met open grondteelt Hinderwet en het Besluit opslag van goederen Hinderwet., 299
          - Algemene Maatregel van Bestuur op grond van de Wet milieugevaarlijke stoffen betreffende het organisch halogeengehalte van brandstoffen., 300
          - Ontwerp-Cadmiumbesluit Wet milieugevaarlijke stoffen., 301
        - Voorstel tot wijziging van de Wet algemene bepalingen milieuhygiëne in verband met de voorgenomen verzelfstandiging van het secretariaat van de Raad. 1988, 302
        - Grootschalige atmosferische veranderingen als gevolg van antropogene emissies. 1988, 303
        - Notitie tussentijdse evaluatie verzuringsbeleid. 1988, 304
        - Genetisch gemodificeerde organismen. 1988, 305
        - Meerjarenvisie natuur- en milieu-educatie. 1988, 306
        - Milieuprogramma 1989-1992 voortgangsrapportage. 1988, 307
        - Vierde nota over de ruimtelijke ordening. 1988, 308
        - Utra lichte vliegtuigen. 1988, 309
        - Nota vervoer gevaarlijke stoffen. 1988-1989, 310
        - Ontwerp-Lozingenbesluit bodembescherming. 1988-1989, 311
        - Voorontwerp Natuurbeschermingswet. 1988-1989, 312
        - Beoordeling nieuwe stoffen. 1988-1989, 313
        - Ontwerp-Besluit overige organische meststoffen. 1988-1989, 314
        - Prioriteitsinstelling afvalstoffen (PRIAF). 1988-1989, 315
        - Verzamelde briefadviezen. 1988-1989, 316-331
          - Ontwerp-Besluit biologische afbreekbaarheid oppervlakteactieve stoffen in wasmiddelen., 316
          - Ontwerp-UGILEC-Besluit (Wet milieugevaarlijk stoffen)., 317
          - Deel d van de Vierde nota ruimtelijke ordening., 318
          - Concept-Algemene Maatregel van Bestuur ex artikel 2.2 Hinderwet., 319
          - Problemen voortkomend uit tekort aan verbrandingscapaciteit (klein) chemisch afval., 320
          - Eerste herziening regeling aandachtstoffen (Wet milieugevaarlijke stoffen)., 321
          - Voorontwerp-Wet vorderingsrecht belangen-organisaties., 322
          - Bijdragebesluit uitvoering gemeentelijk milieubeleid., 323
          - Wet D'gemeenten en D'provincies., 324
          - Beoordeling milieu-aanvaardbaarheid oppervlakte-actieve stoffen in wasmiddelen., 325
          - Verlenging werkingsduur Interimwet bodemsanering., 326
          - Asbestbesluit Hinderwet., 327
          - Voorontwerp-Bouwbesluit (deel bestaande woningen en woongebouwen)., 328
          - Voorstel tot vernieuwing van het afvalstoffenbeleid, LCCA-eindrapport., 329
          - Wetsvoorstel dwangsom., 330
          - Ontwerp-Besluit tot wijziging van het Besluit kwaliteitsdoelstelling en metingen en metingen oppervlaktewateren (WVO)., 331
        - Verzamelde briefadviezen. 1989, 332-342
          - Besluit aanwijzing chemische afvalstoffen (Baca). 1989, 332
          - Wijziging financiële bepalingen (Wabm). 1989, 333
          - Ontwerp-Besluit geluidsbelasting kleine luchtvaart. 1989, 334
          - Nota "Het functioneren van de raad". 1989, 335
          - Structuurnota Landbouw. 1989, 336
          - Milieuconvenanten. 1989, 337
          - Hoofdlijnen van het Nationaal Milieubeleidsplan. 1989, 338
          - Concept-Besluit grenswaarden fosfaat vanuit rioolwaterzuiveringsinrichtingen. 1989, 339
          - Natuurbeleidsplan. 1989, 340
          - Normstelling. 1989, 341
          - Tweede structuurschema verkeer en vervoer. 1989, 342
        - Adviezen., 343-370
          - Wetsvoorstel Vermeend en Melkert over de wijziging van de Wet op de inkomstenbelasting 1964 ter bevordering van investeringen die van belang kunnen zijn voor het leefmilieu en een doelmatig gebruik van energie. 1989, 343
          - Bestrijdingsplan verzuring en Plan van aanpak beperking ammoniakemissie van de landbouw. 1989, 344
          - Gedachtevorming over de waterbodem. 1989, 345
          - Kunstmatige infiltratie drinkwatervoorziening. 1989-1990, 346
          - Saneringsprogramma waterbodem rijkswateren. 1989-1990, 347
          - Derde nota waterhuishouding. 1989-1990, 348
          - Wetsvoorstel Tarievenwet 1990 brandstofheffingen milieu en tijdelijke toeslag op de accijns van gelode lichte olie. 1990, 349
          - Milieuprogramma voortgangsrapportage 1990-1993. 1990, 350
          - Wetsvoorstel afvalstoffen Wet algemene bepalingen milieuhygiëne. 1990, 351
          - Relatie tussen de Algemene wet bestuursrecht en de Wet algemene bepalingen milieuhygiëne. 1990, 352
          - Wetsontwerp tot verlenging van de werkingsduur van de Interimwet bodemsanering. 1990, 353
          - Ontwerp-Besluit opslaan in ondergrondse tanks. 1990, 354
          - Stortbesluit bodembescherming. 1990, 355
          - Europa 1992 en de gevolgen van het Nederlandse milieubeleid. 1990, 356
          - Nota "Naar een glasheldere toekomst". 1990, 357
          - Luchtkwaliteit benzeen. 1990, 358
          - Mestbeleid tweede fase. 1990, 359
          - Milieucriteria voor de beoordeling van bestrijdingsmiddelen. 1990, 360
          - Nationaal milieubeleidsplan-plus. 1990, 361
          - Nota "Omgaan met risico's van straling". 1990, 362
          - Beleidsstandpunt inzake toekomstig rioleringsbeheer. 1990, 363
          - Stoffenbeleid. 1990, 364
          - Tienjaren scenario bodemsanering. 1990, 365
          - Tropisch regenwoud. 1990, 366
          - Concept-wetsvoorstel tot implementatie UNEP-verdrag grensoverschrijdende overbrenging gevaarlijke afvalstoffen. 1990, 367
          - Actieplan gebiedsgericht milieubeleid. 1990-1991, 368
          - Meerjarenplan gewasbescherming. 1990-1991, 369
          - Tijdelijke maatregelen bij smog. 1990-1991, 370
        - Verzamelde briefadviezen. 1991, 371-380
          - Wijziging Besluit milieu-effectrapportage ingevolge de EG-richtlijn inzake milieu-effectrapportage., 371
          - Tweede herziening aandachtstoffenlijst., 372
          - Vierde nota ruimtelijke ordening-extra deel 1: ontwerp planologische kernbeslissing., 373
          - Reactie op wijziging Besluit inzameling chemische afvalstoffen., 374
          - Definitieve voorziening Kroongeschillen c.a., 375
          - Milieubeleidsplan voor de scheepvaart 1991-1994., 376
          - Eindrapport van de Commissie bodemsanering van in gebruik zijnde bedrijfsterrreinen., 377
          - Bestuur op niveau: deel 2; bestuur en stedelijke gebieden., 378
          - Notitie "Technologie en Milieu; technologie als schakel tussen ecologie en economie"., 379
          - Nota klimaatverandering. 1991, 380
        - Adviezen., 381-421
          - Notitie bekostiging milieubeleid. 1991, 381
          - Milieubeleid: regulering en financiering. 1991, 382
          - Verslag van de werking van de regeling milieu-effectrapportage. 1991, 383
          - Notitie "Milieukwaliteitsdoelstellingen bodem en water". 1991, 384
          - Multifunctionaliteit van de bodem. 1991, 385
          - Ontwerp-Besluit verplicht bodemonderzoek. 1991, 386
          - Wijziging van het Mijnreglement 1964 (opslag in ondergronds gelegen werken). 1991, 387
          - Ontwerp-Besluit grenswaarden totaal-stikstof vanuit rioolwaterzuiveringsinrichtingen. 1991, 388
          - Circulaire "De schadevergoedingsartikelen in de Wet algemene bepalingen milieuhgiëne". 1991, 389
          - Plan van Aanpak Schiphol en omgeving. 1991, 390
          - Rapport Commissie Stikstof. 1991, 391
          - Heroriëntatie stoffenbeleid. 1991, 392
          - Wetsvoorstel vergunningen en algemene regels c.a. van de Wet algemene bepalingen milieuhygiëne. 1991, 393
          - Ontwerp watersysteem Noordzee 1991-1995. 1991, 394
          - Afdeling 3.4A Algemene Wet bestuursrecht, van toepassing bij de totstandkoming van vergunningen en ontheffingen in het kader van de milieuwetgeving. 1991-1992, 395
          - Ontwerp-Bouwstoffenbesluit. 1991-1992, 396
          - Milieuprogramma 1993-1996 en het Nationaal Milieubeleidsplan 2. 1991-1992, 397
          - Eindverwerking van afval en wat daar aan vooraf moet gaan. 1992, 398
          - Ontwerp-beleidsstandpunt verwijdering baggerspecie. 1992, 399
          - Ontwerp-Besluit ter uitvoering van de EEG-Richtlijn van 18 maart 1991 inzake batterijen en accu's die gevaarlijke stoffen bevatten. 1992, 400
          - Wetsvoorstel tot wijziging van de Wet op de economische delicten. 1992, 401
          - Tweede (ontwerp-) structuurschema electriciteitsvoorziening. 1992, 402
          - Regulerende energieheffingen. 1992, 403
          - Kachels en open haarden. 1992, 404
          - Vijfde Milieu-Actieprogramma van de Europese Gemeenschap. 1992, 405
          - Integrale herziening Besluit milieu-effectrapportage. 1992, 406
          - Voorontwerp herziening Ontgrondingswet. 1992, 407
          - Ozonlaagproblematiek. 1992, 408
          - Produktgericht milieubeleid. 1992, 409
          - Een andere opzet van de raad. 1992, 410
          - Nota "Omgaan met risico's". 1992, 411
          - Wet op de Ruimtelijke ordening tot herziening van het interventieinstrumentarium in de Wet op de Ruimtelijke ordening en in samenhang daarmee dat voor andere regelgeving (wetsvoorstel Nimby). 1992, 412
          - Strategienotitie "Thema verspreiding". 1992, 413
          - Wetsontwerp op de verbruiksbelastingen op milieugrondslag. 1992, 414
          - Wijziging van het Besluit gebruik dierlijke meststoffen (fosfaatverzadiging). 1992-1993, 415
          - Wetsontwerp externe adviesorganen Ministerie van Volkshuisvesting, Ruimtelijke Ordening en Milieuhygiëne (VROM). 1992-1993, 416
          - Structuurschema groene ruimte. 1992-1993, 417
          - Beleidsplan drink- en industriewatervoorziening. 1993, 418
          - Ontwerp-Meerjarenplan verwijdering gevaarlijke afvalstoffen. 1993, 419
          - Handhaving van het Milieurecht. 1993, 420
          - Regeringsstandpunt financiering waterbeheer. 1993, 421
    - Onderzoek
      - Rapport van een studie in samenwerking met het Centrum voor Milieurecht van de Universiteit van Amsterdam naar de Milieuconvenanten., 1988; 422
      - Rapport van het Instituut voor Europees Beleid te Brussel betreffende het advies over knelpunten en moeilijkheden in het internationale werk van de Centrale Raad voor de Milieuhygiëne en zijn Commissie Internationale Zaken., 1989; 423
      - Rapport van een studie door de Commissie Internationale Zaken naar de Effecten van het Europese Integratieproces op de Nederlandse Milieuwetgeving en het Nederlandse milieubeleid., 1990; 424
      - Rapport van een onderzoek, in samenwerking met de Agrarische Hogeschool te Den Bosch, naar het ammoniakbeleid en de gevolgen ervan voor rundvee bedrijven., 1993; 425
      - Rapport van een onderzoek door de Vakgroep Bestuurskunde van de ErasmusUniversiteit te Rotterdam naar het milieubeleid en een veranderende overheid., 1993; 426
    - Commissies van de Centrale Raad voor de Milieuhygiëne ter voorbereiding van adviezen
      - Notulen en agenda's van de Commissie NOx., 1981-1982; 427
      - Stukken van de Commissie Externe Veiligheid., 1981-1983; 428-429
        - Notulen., 428
        - Agenda's en vergaderstuk., 429
      - Notulen en agenda's van de Commissie Energie., 1981-1985; 430
      - Stukken van de Commissie Geluid., 1981-1988; 431-433
        - Notulen. 1981-1984, 431
        - Notulen. 1985-1988, 432
        - Agenda's en vergaderstukken., 433
      - Stukken van de Commissie Afval., 1981-1993; 434-436
        - Notulen. 1981-1985, 434
        - Notulen. 1986-1993, 435
        - Agenda's en vergaderstukken., 436
      - Notulen van de gecombineerde vergadering van de Commissies Afval en Algemeen Bestuurlijke en Juridische Zaken., 1987; 437
      - Stukken van de Commissie Bodem., 1981-1993; 438-441
        Van 1982 tot december 1983 is er niet vergaderd. In 1985 is er alleen in januari vergaderd.
        - Notulen. 1981-1987, 438
        - Notulen. 1988-1993, 439
        - Agenda's en vergaderstukkken. 1981-1989, 440
        - Agenda's en vergaderstukken. 1990-1993, 441
      - Notulen van de Commissie Warenwet., 1982; 442
      - Stukken van de Commissie Complementair Bestuur., 1982-1983; 443-444
        - Notulen., 443
        - Agenda's en vergaderstukken., 444
      - Notulen en agenda's van de Commissie Urban Traffic., 1982-1984; 445
      - Notulen en agenda's van de Commissie Hinderwet., 1982-1985; 446
      - Notulen en agenda's van de Commissie Economie., 1982-1986; 447
      - Stukken van de Commissie Lucht., 1982-1992; 448-452
        - Notulen. 1982-1984, 448
        - Notulen. 1985-1987, 449
        - Notulen. 1988-1992, 450
        - Agenda's en vergaderstukken. 1982-1992, 451
        - Agenda's en vergaderstukken. 1986-1992, 452
      - Notulen en agenda's van de Commissie Integratie en Deregulering., 1983-1984; 453
      - Stukken van de Commissie Uitgangspunten Milieubeleid., 1983-1985; 454-455
        - Notulen., 454
        - Agenda's en vergaderstukken., 455
      - Stukken van de Commissie Zure Regen., 1983-1989; 456-457
        - Notulen., 456
        - Agenda's en vergaderstukken., 457
      - Stukken van de Commissie Water., 1983-1993; 458-460
        - Notulen. 1983-1988, 458
        - Notulen. 1989-1993, 459
        - Agenda's en vergaderstukken., 460
      - Stukken van de Commissie Algemene Bestuurlijke en Juridische Zaken., 1984-1993; 461-463
        - Notulen. 1984-1987, 461
        - Notulen. 1988-1993, 462
        - Agenda's en vergaderstukken., 463
      - Stukken van de Commissie Indicatief Meerjarenprogramma Milieubeheer., 1985-1987; 464-465
        - Notulen, met bijlage., 464
        - Agenda's en vergaderstukken., 465
      - Notulen en agenda's van de Commissie Ruimtelijke Perspectieven., 1987; 466
      - Stukken van de Commissie Stoffen., 1987; 467-468
        - Notulen., 467
        - Agenda's en vergaderstukken., 468
      - Stukken van de Commissie Afvalverbranding Noordzee., 1987-1988; 469-470
        - Notulen., 469
        - Agenda's en vergaderstuk., 470
      - Stukken van de Commissie Straling., 1987-1990; 471-472
        - Notulen., 471
        - Agenda's en vergaderstukken., 472
      - Stukken van de Commissie Internationale Zaken., 1987-1993; 473-474
        - Notulen., 473
        - Agenda's en vergaderstukken., 474
      - Stukken van de Commissie Natuurbescherming., 1988; 475
      - Notulen, agenda's en vergaderstuk van de Commissie Natuur- en Milieu-educatie., 1988; 476
      - Notulen en agenda's van de Commissie Ruimtelijke Ordening., 1988-1989; 477
      - Notulen en agenda's van de Commissie Verkeer en Milieu., 1988-1989; 478
      - Stukken van de Commissie Vervoer Gevaarlijke Stoffen., 1988-1989; 479-480
        - Notulen., 479
        - Agenda's en vergaderstukken., 480
      - Stukken van de Commissie Nationaal Milieubeleidsplan., 1988-1992; 481-482
        - Notulen., 481
        - Agenda's en vergaderstukken., 482
      - Notulen van de Commissie Natuurbeleidsplan., 1989; 483-484
        - Notulen., 483
        - Agenda's en vergaderstukken., 484
      - Notulen van de Commissie Oppervlakte-actieve Stoffen in Wasmiddelen, welke is gevormd door de Commissie Stoffen., 1989; 485
      - Notulen en agenda's van de Commissie Vermeend en Melkert., 1989; 486
      - Stukken van de Commissie Financiering Milieubeleid., 1989-1992; 487-488
        - Notulen., 487
        - Agenda's en vergaderstukken., 488
      - Agenda's van de Commissie Tropisch Regenwoud., 1990; 489
      - Notulen en agenda's van de Commissie Energiebesparing., 1990-1991; 490
      - Stukken van de Commissie Milieukwaliteitseisen., 1990-1991; 491-492
        - Notulen., 491
        - Agenda's en vergaderstukken., 492
      - Stukken van de Commissie Ruimtelijke Ordening en Infrastructuur., 1990-1993; 493-494
        - Notulen., 493
        - Agenda's en vergaderstukken., 494
      - Notulen van de Commissie Technologie en Milieu., 1991; 495
      - Notulen en agenda's van de Commissie Risico's., 1991-1992; 496
      - Stukken van de Commissie Energieheffing., 1992; 497
      - Stukken van de Commissie Produktenbeleid., 1992; 498
      - Notulen en agenda's van de Commissie Structuurschema Electriciteitsvoorziening., 1992; 499
      - Notulen en agenda's van de Commissie Financiering Waterbeheer., 1992-1993; 500
    - Voorbereidingscommissies studiedagen van de Centrale Raad voor de Milieuhygiëne
      - Notulen van de Voorbereidingscommissie van de Studiedag Milieu, economie en werkgelegenheid te Amersfoort., 1981-1982; 501
      - Notulen van de Commissie Studiedag 1983 inzake "Milieuhygiëne en Ruimtelijke Ordening" te Nijmegen., 1982-1983; 502
      - Notulen van de Commissie Begeleiding Studiedag 1984 inzake "Milieu kent geen grenzen" te Den Haag., 503
      - Notulen van de Commissie Begeleiding Studiedag 1985 inzake "Handhaving Milieubeleid" te Den Haag., 504
      - Notulen van de Commissie Begeleiding Studiedag 1986 inzake "Landbouw en Milieu" te Arnhem., 1985-1986; 505
      - Notulen van de Voorbereidingscommissie Studiedag 1987 inzake "Duurzaam gebruik van natuurlijke bestaansbronnen" te Arnhem., 506
      - Notulen van de Voorbereidingscommissie Studiedag 1989 inzake "Europa 1992: naar een ecologische gemeenschap" te Bussum., 1988-1989; 507
      - Notulen van de Voorbereidingscommissie Studiedag 1991 over "Nederland en het milieu in Centraal- en Oost-Europa" te 's-Hertogenbosch., 508
        De studiedag had pas in 1992 plaats.
      - Notulen van de Voorbereidingscommissie Studiedag te Riga inzake "Developing Environmental Policy in an open Society"., 1992-1993; 509
      - Notulen van de Begeleidingsgroep Veranderende Positie van de Overheid, te Den Haag., 1992-1993; 510
    - Werkgroepen van de Centrale Raad voor de Milieuhygiëne
      - Notulen en agenda's van de Werkgroep Huishoudelijk Reglement., 1982-1983; 511
        incompleet.
      - Notulen en agenda's van de Werkgroep Richtlijn Zuiveringsslib., 1984; 512
      - Notulen van de Werkgroep Artikelsgewijs Commentaar., 1985; 513
      - Notulen en agenda's van de Werkgroep Genetische Organismen., 1988; 514
      - Stukken van de Werkgroep Normen., 1988; 515
      - Notulen en agenda's van de Werkgroep Project Integratie Afvalstoffen (PIA)., 1990; 516